【裁判字號】    97,抗,218
【裁判日期】    971020
【裁判案由】    聲明異議
【裁判全文】
臺灣高等法院臺南分院民事裁定  97年度抗字第218號
抗  告  人  甲○○
上列抗告人因就臺灣嘉義地方法院96年度執字第26188號債權人
新興資產管理股份有限公司與債務人周邵玲等間給付借款強制執
行事件對執行法院拍賣公告內容聲明異議，對於中華民國97年6
月13日同院所為96年度執聲字第28號裁定提起抗告，本院裁定如
下：
    主      文
抗告駁回。
抗告程序費用新台幣壹仟元由抗告人負擔。
    理      由
一、抗告意旨略以：伊在為執行標的物之債務人周邵玲所有坐落
    嘉義縣布袋鎮○○段63-579號土地（下稱系爭土地）興建房
    屋占有使用超過10年，已依法向嘉義縣朴子地政事務所申請
    登記為地上權人，並提出97年5月15日朴地登普字第0035600
    號登記案件收據、時效取得地上權說明書及四鄰保證書等附
    執行卷為證（見原審96年度執字第26188號卷第79-81頁），
    若經核准登記，對系爭土地之繼受取得拍定人亦有效力，影
    響其對系爭土地使用、收益情事，為免日後糾紛，自有於系
    爭執行事件之拍賣公告予以揭示「抗告人伊以地上權意思建
    屋占有使用土地申請登記地上權中」之必要，原裁定遽為駁
    回，實非適法，為此提起抗告，求為廢棄原裁定云云。
二、按當事人或利害關係人，對於執行法院強制執行之命令，或
    對於執行法官、書記官、執達員實施強制執行之方法，強制
    執行時應遵守之程序，或其他侵害利益之情事，依強制執行
    法第12條第1項前段規定，得於強制執行程序終結前，為聲
    請或聲明異議。但強制執行程序一經終結，即無再以其事由
    為聲請或聲明異議之餘地。
三、經查本件債權人新興資產管理股份有限公司執臺灣嘉義地方
    法院以91年度執字第4580號債權憑證及同年度票字第744號
    民事裁定及確定證明書為執行名義，聲請臺灣嘉義地方法院
    以96年度執字第26188號給付借款強制執事件，對債務人周
    邵玲所有坐落嘉義縣布袋鎮○○段63-579號土地為強制執行
    ，嗣債權人於執行法院定期97年6月16日進行第3次公開拍賣
    前之同月13日具狀以執行無實益為由撤回該筆土地之執行聲
    請，有民事聲請狀附於執行卷可稽（見原執行卷第87頁）。
    是系爭土地之強制執行程序因撤回而終結，抗告人自不得對
    拍賣公告內容再為聲明異議，原裁定駁回其異議，理由雖有
    不同，但結論並無二致，仍應予以維持。抗告意旨指摘原裁
    定為不當，求為廢棄，為無理由。
三、據上論結，本件抗告為無理由，依強制執行法第30條之1、
    民事訴訟法第495條之1第1項，第449條第2項、第95條、第
    78條，裁定如主文。
中    華    民    國    97    年    10    月    20    日
                  民事第二庭    審判長法  官  丁振昌
                                      法  官  吳上康
                                      法  官  李素靖
上為正本係照原本作成。
如不服本裁定，僅得於收受本裁定正本送達後10日內以適用法規
顯有錯誤為理由，向本院提出再抗告狀（須附繕本）依法應繳納
抗告費新台幣1千元，並委任律師為訴訟代理人，經本院許可後
始可再抗告於最高法院。
中    華    民    國    97    年    10    月    20    日
                                      書記官  李淑華
【附記】
民事訴訟法第495條之1第2項準用同法第466條之1第1、2項規定
：
(1)對於第二審判決上訴，上訴人應委任律師為訴訟代理人。但上
  訴人或其法定代理人具有律師資格者，不在此限。
(2)上訴人之配偶、三親等內之血親、二親等內之姻親，或上訴人
  為法人、中央或地方機關時，其所屬專任人員具有律師資格並
  經法院認為適當者，亦得為第三審訴訟代理人。
民事訴訟法第466條之2：
  上訴人無資力委任訴訟代理人者，得依訴訟救助之規定，聲請
  第三審法院為之選任律師為其訴訟代理人。


司法院資訊處製作；財團法人民間司法改革基金會備份。
